臺灣苗栗地方法院刑事判決　　　　　　　　　　　　　　九十三年度訴字第七一號
　　公　訴　人　臺灣苗栗地方法院檢察署檢察官
　　被　　　告　丙○○
　　　　　　　　丁○○
　　右二人共同
　　指定辯護人　本院公設辯護人　戊○○
右列被告等因偽造貨幣案件，經檢察官提起公訴（九十二年度偵字第五０二二號），
本院判決如左：
    主  文
丙○○共同連續行使偽造之通用紙幣，處有期徒刑參年捌月。
丁○○共同連續行使偽造之通用紙幣，累犯，處有期徒刑參年貳月。
扣案之偽造新台幣伍佰元通用紙幣捌拾張，均沒收。
    事  實
一、丁○○前因犯竊盜、妨害自由等罪，經法院分別判處有期徒刑二年、七月、七月
    ，嗣經法院裁定應執行有期徒刑三年確定，甫於民國（下同）九十一年五月二十
    二日執行完畢，猶不知悔改。丙○○明知綽號「陳大哥」之姓名年籍不詳之成年
    「太上皇ＫＴＶ」所交付之面額新台幣（下同）五百元通用紙幣八十張（編號：
    ＡＭ二０七八九０ＵＤ十七張、ＡＭ二０七八九二ＵＤ二十二張、ＡＭ二０七八
    九一ＵＤ四十一張）均屬偽造，竟與丁○○共同基於概括行使偽造貨幣之犯意聯
    絡，於同日晚間九時五十分許，由丙○○駕駛其所有之車牌號碼ＬＹ─０八三０
    號自小客車搭載丁○○，行經苗栗縣銅鑼鄉○○路五二號之「鈺婷檳榔攤」，先
    由丙○○交付前開面額五百元之偽鈔二張與丁○○，再由丁○○持其中偽鈔一張
    ，向不知情之乙○○購買檳榔、香煙合計一百元，並找得真鈔四百元得手。復承
    前揭之概括犯意，於同日晚間十時十八、九分許，二人同車行經同鄉○○路二六
    八號之「開心娃娃檳榔攤」，又以購買檳榔、香煙為由，再由丁○○持另張面額
    五百元之偽鈔，向亦不知情之甲○○購買檳榔、香煙合計一百元，並已得手。因
    乙○○於收受該上述偽鈔後，發覺有異，旋即記下丙○○所駕汽車之車牌號碼並
    報警處理，而為警於同日晚上十時二十分許（起訴書原載為同日晚上十時許，業
    經公訴人當庭更正），在上揭「開心娃娃檳榔攤」前當場查獲，並扣得上述已供
    行使之五百元偽造通用紙幣二張，另在丙○○所有之前開自小客車上起出五百元
    偽造通用紙幣七十二張（編號：ＡＭ二０七八九０ＵＤ十六張、ＡＭ二０七八九
    二ＵＤ十九張、ＡＭ二０七八九一ＵＤ三十七張），且在其身上所持之皮包內起
    出五百元偽造通用紙幣六張（編號：ＡＭ二０七八九０ＵＤ一張、ＡＭ二０七八
    九二ＵＤ一張、ＡＭ二０七八九一ＵＤ四張）。
二、案經苗栗縣警察局苗栗分局移送臺灣苗栗地方法院檢察署檢察官偵查起訴。
    理  由
一、業據被告丙○○、丁○○對於右揭事實坦承不諱，且其二人所供互核大致相符，
    並經證人乙○○、甲○○於警訊時證述明確；且扣案之面額五百元通用紙幣八十
    張，均以彩色噴墨方式仿印，無凹版紋凸起效果，紙質與真鈔不同，水印及安全
    線以灰色墨在紙張背面仿製，安全線另以黏貼箔膜仿鈔券正面五段裸露部分，左
    下角面額數字以亮光物質仿折光變色油墨，確均屬偽鈔等情，有中央印製廠九十
    三年二月五日中印發字第○九三○○○○六三九號函在卷可稽。此外，復有偽造
    之五百元通用紙幣八十張扣案、贓物認領保管單二紙及照片七幀附卷可稽。被告
    二人之自白核與事實相符。本件事證已臻明確，被告二人犯行洵堪認定。
二、核被告二人所為，均係犯刑法第一百九十六條第一項之行使偽造通用紙幣罪。被
    告意圖供行使之用而收集偽造紙幣之行為，應為其後行使行為所吸收，不另論罪
    。按行使偽造紙幣，本含有詐欺性質，苟其行使之偽幣，在形式上與真幣相同，
    足以使一般人誤認為真幣而矇混使用者，即屬行使偽造紙幣而不應以詐欺罪論擬
    （最高法院二十九年度上字第一六四八號判例意旨參照），附此敘明。被告二人
    間就上開犯行有犯意之聯絡及行為之分擔，均為共同正犯。又被告二人先後二次
    行使偽造通用紙幣之犯行，時間緊接，所犯罪名相同，顯係出於概括之犯意為之
    ，為連續犯，應依刑法第五十六條之規定以一罪論，並加重其刑。另被告丁○○
    前因犯竊盜、妨害自由等罪，經法院分別判處有期徒刑二年、七月、七月，嗣經
    法院裁定應執行有期徒刑三年確定，並於九十一年五月二十二日執行完畢，有臺
    灣高等法院被告全國前案紀錄表在卷可稽，其受有期徒刑執行完畢後，五年以內
    再犯本件有期徒刑以上之罪，為累犯，應依刑法第四十七條規定遞加重其刑。爰
    審酌被告丙○○犯罪之動機、目的、手段，持有之偽鈔多達八十張，雖僅行使其
    中二張，惟已嚴重干擾金融交易秩序及終於本院審理時自白犯罪，態度尚好；被
    告丁○○犯罪之動機、目的、手段，僅參與行使二張偽鈔，犯罪所生之危害尚非
    重大及其於偵查中即已自白犯罪，態度良好等一切情狀，分別量處如主文所示之
    刑。至扣案之偽造新台幣五百元紙幣八十張，均係偽造之通用紙幣，應依刑法第
    二百條之規定併予宣告沒收。
據上論斷，應依刑事訴訟法第二百九十九條第一項前段，刑法第二十八條、第五十六
條、第一百九十六條第一項、第四十七條、第二百條，罰金罰鍰提高標準條例第一條
前段，判決如主文。
本案經檢察官張文傑到庭執行職務。
中　　　華　　　民　　　國　　九十三　　年　　　四　　　月　　　七　　　日
　　　　　　　　　　　　　　　　　　臺灣苗栗地方法院刑事第二庭
                                        審判長法　官  周  淡  怡
                                              法　官  顧  正  德
　　　                                        法　官  林  燦  都
右正本證明與原本無異。
如不服本判決，應於送達後十日內向本院提出上訴狀（須附繕本），上訴於臺灣高等
法院臺中分院。
                                              書記官  陳  建  分
中　　　華　　　民　　　國　　九十三　　年　　　四　　　月　　　七　　　日
附錄論罪科刑法條
刑法第一百九十六條第一項
行使偽造、變造之通用貨幣、紙幣、銀行券，或意圖供行使之用而收集或交付於人者
，處三年以上十年以下有期徒刑，得併科五千元以下罰金。
